臺灣高等法院刑事判決　　　　　　　　96年度上易字第1101號
上　訴　人　臺灣臺北地方法院檢察署檢察官
被　　　告　甲○○○○○○○ JAMIE MICHAEL
　　　　　　　　　　美國
　　　　　　　　　　之2
上列上訴人因被告傷害案件，不服臺灣臺北地方法院95年度易字
第1982號，中華民國96年4月16日第一審判決（起訴案號：臺灣
臺北地方法院檢察署95年度偵字第7215號），提起上訴，本院判
決如下：
    主  文
上訴駁回。
    理  由
一、公訴意旨略以：被告Blackler Jamie Michael因與告訴人乙
    ○○就業務問題心生嫌隙，竟基於傷害之犯意，於民國94年
    8月27日晚間10時30分許，在臺北市中山區○○○路162號前
    ，出手毆打告訴人左臉，致告訴人受有左臉及左牙挫傷等傷
    勢，因認被告涉犯刑法第277條第項之傷害罪云云。
二、按犯罪事實應依證據認定之，無證據不得認定其犯罪事實。
    又不能證明被告犯罪者，應諭知無罪之判決，刑事訟訴法第
    154條第2項、第301條第1項分別定有明文。次按認定犯罪事
    實所憑之證據，無論直接或間接證據，其為訴訟上之證明，
    須達於通常一般之人均不致有所懷疑，而得確信其為真實之
    程度者，始得據為有罪之認定，倘其證明尚未達到此一程度
    ，而有合理之懷疑存在時，尚難為有罪之認定基礎，最高法
    院76年台上字第4986號著有判例可資參照。又告訴人之告訴
    ，係以使被告受刑事訴追為目的，是其陳述是否與事實相符
    ，仍應調查其他證據以資審認，亦有最高法院52年度台上字
    第1300號判例可參。
三、本件公訴人認被告涉嫌違反本件犯行，係以被告及告訴人之
    供述、長庚紀念醫院臺北本院診斷證明書及病歷各一份等為
    其證據。訊據被告堅詞否認有何公訴人所指傷害犯行，辯稱
    ：當時在餐廳內雖有與告訴人起爭執而互推，但並未傷害告
    訴人等語。經查：
  (一)本件證人即告訴人乙○○雖於原審審理中證稱：被告有於94
    年8月27日22時30分，在臺北市中山區○○○路162號某pub
    （即銅猴子餐廳）前，有用右手出拳毆打伊左臉頰，並造成
    伊受有左臉腫脹及牙齒掉落等傷勢云云（見原審卷第65頁正
    、反面）。惟據證人Gunther Unger於原審審理中證稱：伊
    雖未目擊被告與告訴人發生爭執，然伊於告訴人自稱遭被告
    毆打後，有與被告及告訴人在同一家pub相遇，當時曾經與
    告訴人以1公尺左右之距離面對面交談，但未見到告訴人臉
    上有傷勢，告訴人也沒有提到要去醫院，只說要去找律師。
    告訴人有與被告講一些話，之後2人被雙方的人隔開，伊就
    與被告先一起離開，告訴人嗣後才離開該pub等語（見原審
    卷第68頁反面至第69頁反面）。以本件事發時是22時30分，
    而告訴人至醫院驗傷時間是當日23時（見偵字第7215號卷第
    8 頁之診斷證明書）觀之，證人Gunther Unger當係在告訴
    人自稱遭毆打（22時30分）至驗傷（23時）之期間見到告訴
    人，在其已近距離與告訴人面對面對話之情形下，尚未發現
    告訴人臉上有傷勢，是告訴人之傷勢究否係被告所造成，已
    有可疑。且告訴人倘真於當日遭被告毆打成傷，何以竟不報
    警或立即就醫，而仍與被告進入同一pub，並遲至被告及證
    人Gunther Unger均已離開pub後，方離開該pub前往就醫，
    顯與常情有違，是難以告訴人之供述及卷附之診斷證明書，
    即據以論斷被告之罪刑。
  (二)證人丁○○於原審審理中雖證稱：被告當時有在pub前打告
    訴人一巴掌云云（見原審卷第66頁反面），然觀諸告訴人之
    歷次指訴，均稱被告係以出拳之方式毆打（分見上開偵卷第
    7頁、第54頁、原審卷第65頁），此與證人丁○○所證述之
    被告係以打巴掌方式傷害告訴人一節，已有未合。參以證人
    丁○○於原審先證稱：被告傷害告訴人後，伊即先行離開云
    云（原審卷第67頁），嗣又改稱：被告傷害告訴人後，伊有
    與告訴人同至pub喝一下飲料云云（見原審卷第70頁），其
    證詞反覆不一，難認屬實，客觀上尚難遽此為被告有罪之認
    定。
  (三)又據證人丙○○於本院審理時證稱：當晚伊和被告一起去銅
    猴子餐廳吃飯，進去後看到告訴人，告訴人就和被告發生爭
    執，2人互推，旁人即把他們拉開，伊與被告離開時，告訴
    人還在餐廳，當天餐廳燈光不暗，告訴人臉上並無傷勢等語
    （見本院審判筆錄第6頁），核與證人Gunther Unger上揭證
    詞相符，並與被告之辯詞悉相吻合，應認屬實。被告雖自承
    有與告訴人互推，但立即遭旁人拉開，並無證據證明被告與
    告訴人推扯中另有出拳毆打告訴人之情事，公訴人以被告自
    承與告訴人推擠，即認被告有傷害告訴人之犯行，尚嫌速斷
    。
  (四)告訴人雖聲請傳訊證人陳炳旭、林志明，欲證明伊遭被告毆
    打後，在pub內所發生之情形，惟證人陳炳旭、林志明於告
    訴人所指遭被告毆打之案發當時既未在場目睹，即無傳訊其
    等之必要，併此敘明。
四、綜上所述，本件告訴人之陳述憑信不高，其指訴與證人丁○
    ○之證詞均有諸多可疑之處，尚不足作為被告不利之認定，
    公訴人所引之論證，顯未達於通常一般人均不致有所懷疑，
    而得確信被告確有傷害犯行之程度。此外，復查無其他任何
    積極證據足資證明被告有公訴意旨所指之傷害犯行，自屬不
    能證明被告犯罪。
五、原審審理結果，認不能證明被告犯傷害罪，而諭知被告無罪
    判決，經核其認事用法及證據取捨，均無違誤。檢察官上訴
    意旨認當時pub內燈光昏暗，證人Gunther Unger與告訴人
    雖有交談，然2人相距約1公尺遠，顯未能清楚觀察告訴人是
    否有受傷。本件案發時間為94年8月27日，距證人丁○○
    於原審作證時已隔1年有餘，尚難苛求證人對案發所有情狀
    均能為完整證述。被告與告訴人皆自承確因承攬報酬問題
    而起爭執，進而發生推擠，足認被告確有與告訴人推擠後，
    進而出手毆打告訴人云云，指摘原判決不當。惟依告訴人於
    原審提出該銅猴子餐廳之照片所示（見原審卷第21、23頁）
    ，該餐廳燈光尚稱明亮，證人丙○○亦於本院證稱：該餐廳
    燈光不暗等語屬實（見本院審判筆錄第6頁），並無檢察官
    所稱燈光昏暗之情形，且證人丁○○於本院亦證稱：被告打
    告訴人後，伊有問告訴人怎樣，告訴人說沒有關係，告訴人
    臉上並沒有流血，也無紅色痕跡等語（見本院審判筆錄第4
    頁），堪認告訴人當時臉上確無任何傷勢。檢察官雖認證人
    丁○○宥於時間久隔記憶不清而與告訴人就被告毆打方式有
    不一之證詞，然證人丁○○於本院審理時仍證稱：被告係打
    告訴人一巴掌（見本院審判筆錄第3頁），至於就被告係以
    何手毆打、告訴人何臉被打等細節則稱不記得（見本院審判
    筆錄第4頁），顯見證人丁○○就被告毆打告訴人方式一事
    ，並無公訴人所指記憶不清之情形。至於被告自承與告訴人
    互有推擠之部分，已詳如前述，上訴意旨猶執前詞，其上訴
    為無理由，應予駁回。
據上論斷，應依刑事訴訟法第368條，判決如主文。
本案經檢察官謝英民到庭執行職務
中　　華　　民　　國　　96　　年　　7　　月　　24 　　日
                  刑事第二庭審判長法  官  呂丹玉
                                  法  官  王詠寰
                                  法  官  林恆吉
以上正本證明與原本無異。
不得上訴。
                                  書記官  劉文美
中　　華　　民　　國　　96　　年　　7 　　月　　24　　日
